# 期末既存在进项留抵又存在未交增值税在报表该如何列报

提问人：学无止境 cui 时间：2018-01-20 17:30:39
现有一家企业， 11 月份的未交增值税在 12 月因为税务局原因没有缴纳，在准备次年 1 月缴纳。但是恰巧 12 月的进项又比销项大， 12月末又有进项留抵，这种在报表该如何列报？进项留抵是重分类到其他流动资产，未交增值税列报在应交税费？还是进项留抵的税额抵减应交税费-未交增值税余额？

回答人：chenyiwei
税法并未规定纳税人可以自行以后期形成的留抵税额抵减前期形成的未交增值税，所以应采用你说的“进项留抵是重分类到其他流动资产，未交增值税列报在应交税费”分别列报的方法，不能抵销列报。

提问人：学无止境 cui 时间：2018-01-21 11:20:10
谢谢陈老师，明白了。可不可以这么理解。未交增值税是我下个月实实在在要缴的，不管本期或下期产生有多少进项税，哪怕一分销项都没有，上个月的未交增值税还是要交，所以要分开列报。期末的未交增值税在应交税费下列示，期末留抵的进项在其他流动资产列示？

回答人：chenyiwei
是的。